宣示判決筆錄
原      告  台北富邦商業銀行股份有限公司

法定代理人  程耀輝  
訴訟代理人  陳朝舜  
被      告  鄧文淵即宜蘭現撈


上列當事人間110年度中簡字第1674號請求返還借款事件，於中
華民國110年9月15日上午10時整在臺灣臺中地方法院臺中簡易庭
宣示判決，出席職員如下：
    法      官  林筱涵
    書  記  官  張峻偉
朗讀案由。
法官朗讀主文宣示判決如下：
    主    文
被告應給付原告新臺幣貳拾陸萬壹仟貳佰玖拾柒元，及如附表所
示之利息、違約金。
訴訟費用新臺幣貳仟捌佰柒拾元由被告負擔。
本判決得假執行。
    事實及理由之要領
一、原告主張：被告於民國109年8月20日向原告借款新臺幣（下
    同）30萬元，約定借款期間自109年8月24日起至112年8月24
    日止，利息自撥款日起至110年6月30日止按週年利率百分之
    1%固定計算(依央行擔保放款融通利率-0.5%)；自110年7月1
    日起至清償日止按週年利率2.845%計算(依中華郵政公司定
    儲二年機動利率+2%)，自借款日起以一個月為一期，依年金
    法計算期付金。如未依約繳付本息，即喪失期限利益，其全
    部債務視為到期，並加計逾期在六個月以內者，按上開利率
    10%計付，逾期超過六個月者，按上開利率之20%計付。詎被
    告僅繳款至110年1月23日止，現尚積欠本金261,297元及約
    定之利息、違約金未清償。為此，爰依消費借貸之法律關係
    ，提起本件訴訟，並聲明如主文第1項所示。
二、上開原告主張之事實，業據其提出授信總約定書、授信核定
    通知書、客戶放款交易明細表為證。被告已於相當時期受合
    法之通知，而於言詞辯論期日不到場，亦未提出準備書狀爭
    執，依民事訴訟法第436條第2項準用同法第280條第3項、第
    1項之規定，視同自認，堪信原告所陳上情為真正，本院即
    採為判決之基礎。從而，原告依消費借貸之法律關係，請求
    被告給付如主文第1項所示之金額，為有理由，應予准許。
三、訴訟費用負擔及假執行宣告之依據：民事訴訟法第78條、第
    389條第1項第3款。
如不服本判決，應於送達後20日內，向本院提出上訴狀並表明上
訴理由，如於本判決宣示後送達前提起上訴者，應於判決送達後
20日內補提上訴理由書（須附繕本）。 如委任律師提起上訴者
，應一併繳納上訴審裁判費。
中　　華　　民　　國　　110 　年　　9 　　月　　15　　日
                  臺灣臺中地方法院臺中簡易庭
                                  法  官  林筱涵
                                  書記官  張峻偉
附表：
┌─────┬──────┬───┬────┬───┐
│  本金    │利息計算期間│利息週│違約金計│違約金│
│（新臺幣）│            │年利率│算期間  │週年利│
│          │            │      │        │率    │
├─────┼──────┼───┼────┼───┤
│261,297 元│自110年1月24│1%    │自110年2│0.1％ │
│          │日起至110年6│      │月25日起│      │
│          │月30日止    │      │至110年6│      │
│          │            │      │月30日止│      │
│          ├──────┼───┼────┼───┤
│          │ 自110年7月1│      │自110年7│0.2845│
│          │ 日起至清償 │2.845%│月1日起 │％    │
│          │ 日止       │      │至110 年│      │
│          │            │      │8月25日 │      │
│          │            │      │止      │      │
│          │            │      ├────┼───┤
│          │            │      │自110年8│      │
│          │            │      │月26日起│0.569%│
│          │            │      │至清償日│      │
│          │            │      │止      │      │
└─────┴──────┴───┴────┴───┘
以上正本證明與原本無異。
中　　華　　民　　國　　110 　年　　9 　　月　　15　　日
                                  書記官  張峻偉